臺灣臺北地方法院小額民事判決
                                   111年度北小字第4613號
原      告  和泰產物保險股份有限公司

法定代理人  顏思齊  
訴訟代理人  黃于珍  

被      告  李旻璋  
上列當事人間請求損害賠償(交通) 事件，本院於民國111年11月
18日言詞辯論終結，判決如下：
    主      文
一、被告應給付原告新臺幣16,703元，及自民國111年9月13日起
    至清償日止，按週年利率5％計算之利息。
二、原告其餘之訴駁回。
三、訴訟費用新臺幣1,000元，由被告負擔新臺幣600元，餘由原
    告負擔。
四、本判決第1項得假執行。但被告如以新臺幣16,703元為原告
    預供擔保，得免為假執行。
    事實及理由
一、程序事項：
㈠按因侵權行為涉訟者，得由行為地之法院管轄，民事訴訟法第1
  5條第1項定有明文。本件被告住所雖非本院轄區，但原告主張
  被告侵權行為地為臺北市中山區乃位本院之轄區，依上規定，
  本院有管轄權。
㈡按訴狀送達後，原告不得將原訴變更或追加他訴。但請求之基
  礎事實同一者、擴張或減縮應受判決事項之聲明者，不在此限
  ，為民事訴訟法第255條第1項第2、3款定有明文。本件原告訴
  之聲明原為：被告應給付原告新臺幣（下同）28,115元，及自
  起訴狀繕本送達被告之翌日起至清償日止，按週年利率5％計算
  之利息。嗣原告基於同一事實，當庭縮減請求金額為27,839元
  之聲明如後（見本院卷第83頁），經核於法相符，應予准許。
二、原告主張略以：
㈠被告於民國109年8月26日下午5時50分許，駕駛車牌號碼0000－0
  0號自用小客車（下稱被告車輛），行經臺北市中山區市民高
  架道建國北路口時，因變換車道不慎之駕駛不慎之過失，致碰
  撞由原告所承保、訴外人林清江所駕駛之車牌號碼000－0000號
  之自用小客車（下稱系爭車輛），造成系爭車輛受有損壞（下
  稱系爭事故），系爭車輛經送修復後，原告本於保險責任賠付
  維修費用28,115元（含工資18,075元、烤漆費用7,800元、零
  件2,240元），而因為維修新換零件，經計算4月折舊後，該部
  分同意僅請求1,964元，故加計前述費用中之工資、烤漆費用
  後，合計為27,839元。
㈡依保險法第53條第1項、民法第184條第1項前段、第191條之2之
  規定，提起本件訴訟等語。並聲明：被告應給付原告27,839元
  ，及自起訴狀繕本送達被告之翌日起至清償日止，按週年利率
  5％計算之利息。
三、被告抗辯則以：
㈠我在原告保戶駕駛系爭車輛前面，剛好下班時間太陽在正上方
  ，對方從最內側開過來，我有閃，我印象中是這樣，我覺得這
  雙方都有錯，被告應該只佔一半肇事責任，那時去內湖汽車保
  養廠時，原告方還說不然一人一半責任，怎麼起訴時是被告全
  部要負責。對於原告前述零件計算折舊後總修復金額並沒有意
  見，被告只是就過失比例上有爭執。否認原告主張系爭車輛先
  到第2車道，被告車輛才撞擊到系爭車輛，因被告車輛也在車
  道上，可以看出被告車輛在系爭車輛前方，我也已經在車道上
  等語，資為抗辯。
㈡並聲明：原告之訴駁回。
四、本院之判斷：
㈠按因故意或過失，不法侵害他人之權利者，負損害賠償責任；
  民法第184條第1項前段定有明文。原告主張之前揭被告過失駕
  駛導致本件交通事故之事實，業據其提出當事人登記聯單、系
  爭車輛行照、保險估價單、維修清單、系爭車輛毀損及維修照
  片、電子發票證明聯等件可證（見本院卷第15至25頁），被告
  對其所駕駛被告車輛，對系爭事故之發生亦有過失一節，實無
  爭執（見本院卷第92頁）。並經本院依職權調取臺北市政府警
  察局交通警察大隊系爭事故調查卷宗（見本院卷第27至40頁）
  核閱無誤。被告就系爭事故之發生具有過失，足堪認定。原告
  主張被告應就本件事故前述維修系爭車輛之損害，負侵權行為
  損害賠償責任，自屬有據。
㈡按汽車在同向二車道以上之道路（車道數計算，不含車種專用
  車道、機車優先道及慢車道），除應依標誌或標線之指示行駛
  外，並應遵守下列規定：六、變換車道時，應讓直行車先行，
  並注意安全距離。汽車行駛時，駕駛人應注意車前狀況及兩車
  並行之間隔，並隨時採取必要之安全措施，此為道路交通安全
  規則第98條第1項第6款、第94條第3項分別定有明文。原告主
  張：系爭車輛應該從內側切換中線車道，遭到被告車輛自外側
  車道左切撞擊，依據我們碰撞位置，還有行進車道上，系爭車
  輛應有路權已為直行車，並沒變換車道不當；如果說雙方都有
  肇事責任，警方應會寫雙方變換車道，而不是直接寫系爭車輛
  無肇事責任云云，並以卷存初步分析研判表（下稱初判表）所
  記載：系爭車輛尚未發現肇事因素等語為據。然而，依系爭事
  故調查卷宗所附之系爭事故現場圖之記載（見本院卷第32至33
  頁）觀之，系爭車輛與被告車輛於發生系爭事故時，兩車乃各
  自從內及外線道，均變換車道至中間之第2線道；參酌系爭事
  故調查卷宗所附事故調查紀錄表，駕駛系爭車輛之訴外人林清
  江亦稱：其係從第1線道往右至第2線道，就聽到對方有撞擊聲
  ，在我右前方往左切，撞到我右前車身等語（見本院卷第36頁
  ），因此，應可認為兩車駕駛行進時，係各由左右兩方競速而
  進入中線之第2線道互未為相讓所導致，斟酌警方未調得當時
  相關道路監視影像比對，應無法判定雙方車輛何者已為第2線
  道之直行車，且現場圖上已經記載：本件定位不清等語明確（
  見本院卷第32頁），更徵被告抗辯雙方車輛在均為變換車道時
  發生之碰撞事實，與卷證最初記錄相符，應為有據。且雙方車
  輛於駛進第2線道時已有部分車身併行，皆未注意車前狀況並
  保持安全距離，致發生系爭事故，原告保戶駕駛之系爭車輛，
  對於兩造系爭事故損害之發生，亦與有過失，原告雖以初判表
  未記載系爭車輛駕駛有肇因，但該初步分析研判表上，並無記
  載相關認定理由及法規依據，恐對道路交通安全規則第98條第
  1項第4款前項所規定：由同向二車道進入一車道，應讓直行車
  道之車輛先行，無直行車道者，外車道之車輛應讓內車道之車
  輛先行，而認縱系爭車輛非直行車，外車道之被告車輛應讓內
  車道車先行，但此規範係同向數車道進入一車道之規定，與兩
  車均為同時競速變換車道之情形尚有不同，無從援引作為系爭
  車輛亦為變換車道駕駛時均有路權之依據，先予說明。故由上
  述，已堪認系爭車輛並非第2車道上之直行車，僅為在變換至
  第2線道車道時發生碰撞，且訴外人林清江於變換車道時，本
  應注意變換至右側之來車情形，原告並未說明其對被告車輛變
  換車道而來無從預防而遭撞擊情事。因此，系爭事故發生，雙
  方均有肇事因素一節，堪以認定，不受前述初判表內容之拘束
  。本院審酌系爭車輛受損原因，為由第1線右切道變換至第2線
  道途中，在第2線道上發生其右前車身，與從第3線道左切進入
  第2線道途中，在第2線道上被告車輛之左後車身碰撞，此為雙
  方車輛系爭事故時之撞擊點，被告駕駛應負之注意義務程度較
  高、前述雙方車輛肇事各該情節如上，認為就系爭事故，原告
  系爭車輛駕駛與有過失之肇事責任為40％，則被告駕車應負60％
  肇事過失責任為適當，故被告賠償金額經依此計算後，應為16
  ,703元（計算式：27,839×60％＝16,703，元以下四捨五入）。
㈢按遲延之債務，以支付金錢為標的者，債權人得請求依法定利
  率計算之遲延利息；應付利息之債務，其利率未經約定，亦無
  法律可據者，週年利率為5％；給付無確定期限者，債務人於 
  債權人得請求給付時，經其催告而未為給付，自受催告時起，
  負遲延責任。其經債權人起訴而送達訴狀，或依督促程序送達
  支付命令，或為其他相類之行為者，與催告有同一之效力，此
  民法第233條第1項前段、第203條、第229條第2項分別定有明
  文。是原告請求被告應給付損害賠償16,703元部分，自起訴狀
  繕本送達被告之翌日即111年9月13日（見本院卷第49頁）起至
  清償日止，按週年利率5％計算之利息，為有理由，應予准許。
  逾此範圍，為無理由，應予駁回。
五、綜上，原告依保險法第53條第1項、民法第184條第1項前段
    、第191條之2之規定，請求被告給付16,703元，及自111年9
    月13日起至清償日止，按年息5％計算之利息，為有理由，應
    予准許。逾此部分，為無理由，應予駁回。
六、本件原告勝訴之部分，係就民事訴訟法第436條之8適用小額
    訴訟程序所為被告敗訴之判決，依同法第436條之20規定，
    應依職權宣告假執行，並依同法第436條之23準用第436條第
    2項，適用同法第392條第2項規定，依職權宣告被告如預供
    擔保，得免為假執行。
七、本件事證已臻明確，兩造其餘攻擊防禦方法及所提證據資料
    ，於判決結果不生影響，爰不一一論列，併此敘明。
八、訴訟費用負擔之依據：民事訴訟法第79條。又按適用小額訴
    訟程序事件法院為訴訟費用之裁判時，應確定其費用額，民
    事訴訟法第436之19定有明文，爰依後附計算書確定本件訴
    訟費用額如主文第3項所示金額。
中　　華　　民　　國　　111 　年　　11 　月　　28　　日
　　　　　　　　　臺北簡易庭  法　官　徐千惠　　　
以上正本係照原本作成。
如不服本判決，須以違背法令為理由，應於判決送達後20日內向
本庭（臺北市○○區○○○路0段000巷0號）提出上訴狀。　
中　　華　　民　　國　　111 　年　　11　　月　　28　　日
　　　　　　　　　　　　　　　書記官　蘇冠璇

訴訟費用計算書
項　　　　目             金 　額（新臺幣）　　   
第一審裁判費　　　          1,000元
合　　　　計　　　          1,000元　
備註：被告負擔60％，餘由原告負擔。原告縮減聲明前後之裁判
費相同，但縮減金額部分由原告自行負擔。

附錄：
一、民事訴訟法第436條之18第1項：判決書得僅記載主文，就當
    事人有爭執事項，於必要時得加記理由要領。
二、民事訴訟法第436條之24第2項：　　
　　對於小額程序之第一審裁判上訴或抗告，非以其違背法令為
    理由，不得為之。
三、民事訴訟法第436條之25：　　
　　上訴狀內應記載上訴理由，表明下列各款事項：
    ㈠原判決所違背之法令及其具體內容。
    ㈡依訴訟資料可認為原判決有違背法令之具體事實。
四、民事訴訟法第436條之32條第2項：
　　第438條至第445條、第448條至第450條、第454條、第455條
    、第459條、第462條、第463條、第468條、第469條第1款至
    第5款、第471條至第473條及第475條第1項之規定，於小額
    事件之上訴程序準用之。